---
title: "Ejercio 8  Tarea 2"
output: html_document
---

```{r setup, include=FALSE}
knitr::opts_chunk$set(echo = TRUE)
library(coin)
```

Ejercicio 8
Al principio del semestre los estudiantes de nuevo ingreso fueron divididos en dos grupos. A un grupo se le enseñó econometría usando métodos no paramétricos, donde todos los estudiantes progresaron de un estado al siguiente al mismo tiempo, siguiendo las direcciones del profesor. El segundo grupo les enseñaron métodos no paramétricos de manera individual, donde cada estudiante progresaba de acuerdo a su propio ritmo, bajo la supervisión del profesor. Al ﬁnal del año se aplicó un examen, con los siguientes resultados: Primer grupo: 227, 55, 184, 174, 176, 234, 147, 194, 252, 194, 88, 248, 149, 247, 161, 206, 16, 99, 171, 89 Segundo grupo: 209, 271, 63, 19, 14, 151, 184, 127, 165, 235, 53, 151, 171, 147, 228, 101, 292, 99, 271, 179.
a. Probar la hipótesis nula de que no hay diferencia en los dos métodos contra la alternativa de que las dos medianas son diferentes.
```{r}
G1 <- c(227, 55, 184, 174, 176, 234, 147, 194, 252, 194, 88, 248, 149, 247, 161, 206, 16, 99, 171, 89)
G2 <- c(209, 271, 63, 19, 14, 151, 184, 127, 165, 235, 53, 151, 171, 147, 228, 101, 292, 99, 271, 179)

#Wilcoxon Test
wilcox.test(G1,G2,paired = F,alternative = "two.sided")

```
Esto quiere decir que no tenemos evidencia para rechazar Ho, con una confianza del 95% decimos que no hay diferencia entre los métodos.

b. Probar la hipótesis nula de igualdad de varianzas contra la alternativa de que la varianza de la segunda población es mayor que la varianza de la primera población
```{r}
datos <- data.frame(resultados = c(G1,G2), prueba = factor(c(rep(1,length(G1)),rep(2,length(G2)))))
conover_test(resultados ∼ prueba, data=datos, alternative= "less")
```
Con esta prueba analizamos el radio de las varianzas (grupo 1 entre grupo 2). La prueba nos dice que no hay evidencia para rechar Ho: var(G1) = Var(G2).