---
title: "hw3"
date: "30/3/2020"
output: pdf_document
---

```{r setup, include=FALSE}
knitr::opts_chunk$set(echo = TRUE)

```

```{r}
set.seed(20200316) #created at date

# assigning number of excercises 
(people_3quest <- sample(x = c("Luis","Roman","Sant","Sof"),replace = F, size = 2)) #people with 3 questions, by alphabetic order


# assinging excersises
number_ex <- 1:10 #excercises
cat("\nEjercicios Luis: ")
(ex_luis <- sample(x = number_ex, replace = F, size = 3))
number_ex <- number_ex[! number_ex %in% ex_luis] #removing questions 

cat("\nEjercicios Roman: ")
(ex_roman <- sample(x = number_ex, replace = F, size = 2))
number_ex <- number_ex[! number_ex %in% ex_roman] #removing questions 

cat("\nEjercicios Sant: ")
(ex_sant <- sample(x = number_ex, replace = F, size = 2))
number_ex <- number_ex[! number_ex %in% ex_sant] #removing questions 

cat("\nEjercicios Sof: ")
(ex_sof <- number_ex)

```




# Ejercicio 4
## Sea $t_{i} = \frac{x_{i}-\bar{x}}{s}$. Mostrar que $|t_{i}| < \frac{n-1}{\sqrt{n}}$.


_Demostración_

1. Supongamos tamaño de muestra $n$ arbitraria pero fija.
2. Sin pérdida de generalidad, supongamos que $x_{n} \geq x_{i}, \quad \forall i \in \{1,\dots,n-1\}$.
3. Supongamos que $\bar{x}_{n-1} = 0$ sin pérdida de generalidad.

Por un lado tenemos que
$$ \bar{x}_{n} = \frac{x_{n} + \sum_{i = 1}^{n}{x_{i}}}{n} = \frac{x_{n}}{n}.$$

Por otro lado se tiene

$$s_{n}^{2} = \frac{\sum_{i=1}^{n}{(x_{i} - \bar{x}_{n})^{2}}}{n-1} = \frac{\sum_{i=1}^{n-1}{(x_{i}^{2} - \frac{2}{n}x_{i}x_{n} + \frac{x_{n}^{2}}{n^{2}})} + (x_{n} - \frac{x_{n}}{n})^{2}}{n-1} = \frac{n-2}{n-1}s^{2}_{n-1} + \frac{1}{n^{2}}x_{n}^{2}.$$
Por simplicidad en el álgebra, tomemos $\beta = \frac{n-2}{n-1}s^{2}_{n-1}$ y $\alpha = \frac{1}{n^{2}}.$

Definamos 
$$g(\bar{x},s^{2}) = \frac{x_{n}-\bar{x}}{s^{2}}.$$

Por hipotesis y al tener $n$ fija, tenemos que
$$t_{i} = \frac{x_{i}-\bar{x}_{n}}{s_{n}^{2}} \leq \frac{x_{n}-\bar{x}_{n}}{s^{2}_{n}} = g(\bar{x},s^{2}).$$

Pero al tener $n$ fia se ve que 
$$g(\bar{x},s^{2}) = \frac{x_{n}-\bar{x}_{n}}{s^{2}_{n}} = \frac{\frac{n-1}{n}x_{n}}{\sqrt{\frac{n-2}{n-1}s^{2}_{n-1} + \frac{1}{n^{2}}x_{n}^{2}}} = g(x_{n}).$$
Notemos que 
$$\sup_{x_{n}}{g(x_{n})} = \lim_{x \to \infty }{g(x_{n})} = \frac{\frac{n-1}{n}}{\sqrt{\frac{1}{n^{2}}}} = \frac{n-1}{\sqrt{n}}$$

Ya que $g$ no posee PCE, pero es monotonamente creciente después del $0$ y está acotada superiormente, por tanto su supremo existe y es el límite. An+alogamente para el ínfimo, ya que es monótonamente decreciente después del $0$ y está acotada inferiormente.
Por lo tanto concluímos que 
$$ |t_{i}| < \frac{n-1}{\sqrt{n}}.$$

_Específicamente_, vemos que si $n \leq 10$ entonces $|t_{i}| < \frac{10-1}{\sqrt{10}} < \frac{10-1}{\sqrt{9}} = 3.$






# Ejercicio 5

## Ejercicio 5a. Encontrar el RIQ para una v.a. normal.
Para encontrar el _rango intercuantíl_ de una v.a. $X \sim \mathcal{N}(\mu,\sigma^{2})$, se ve que
$$ \mathbb{P}[x \leq \kappa_{0.25}] = 0.25 \iff \frac{\kappa_{0.25} - \mu}{\sigma} = -0.675 \iff \kappa_{0.25} = \mu - 0.675 \sigma.$$
Como la distribución de $X$ es simétrica al rededor de $\mu$, se sigue que $\kappa_{0.75} = \mu + 0.675\sigma.$

Entonces tenemos que el $\text{RIQ}(X) = \kappa_{0.75} - \kappa{0.25} = 1.35 \sigma.$


## Ejercicio 5b. Determinar la constate $c$ tal que el RIQ sea un estimador consistente de $\sigma$
Si hacemos $c = 1.35$, vemos que $\text{RIQ}(X)/c = \sigma.$ Por lo que de esta manera tendremos un estimador consistente para $\sigma$.


