---
title: "hw3"
date: "30/3/2020"
output: pdf_document
---

```{r setup, include=FALSE}
knitr::opts_chunk$set(echo = TRUE)

```

```{r}
set.seed(20200316) #created at date

# assigning number of excercises 
(people_3quest <- sample(x = c("Luis","Roman","Sant","Sof"),replace = F, size = 2)) #people with 3 questions, by alphabetic order


# assinging excersises
number_ex <- 1:10 #excercises
cat("\nEjercicios Luis: ")
(ex_luis <- sample(x = number_ex, replace = F, size = 3))
number_ex <- number_ex[! number_ex %in% ex_luis] #removing questions 

cat("\nEjercicios Roman: ")
(ex_roman <- sample(x = number_ex, replace = F, size = 2))
number_ex <- number_ex[! number_ex %in% ex_roman] #removing questions 

cat("\nEjercicios Sant: ")
(ex_sant <- sample(x = number_ex, replace = F, size = 2))
number_ex <- number_ex[! number_ex %in% ex_sant] #removing questions 

cat("\nEjercicios Sof: ")
(ex_sof <- number_ex)

```

##Ejercicio 1

```{r}
cobreppm <- c(2.20, 2.20, 2.40, 2.40, 2.50, 2.70, 2.80, 2.90, 3.03, 3.03, 3.10, 3.37, 3.40, 3.40, 3.40, 3.50, 3.60, 3.70, 3.70, 3.70, 3.77, 5.28, 28.95)
cobreppm_so<-cobreppm[1:22]
```

#a)Calcular la media y la desviación estándar con y sin el último dato, que parece un outlier.

Con outlier:
```{r}
mean(cobreppm)
sd(cobreppm)
```

Sin outlier:

```{r}
mean(cobreppm_so)
sd(cobreppm_so)
```

#b)Bajo el supuesto de normalidad, calcular intervalos de confianza usando la estadística t del 95 % con y sin el valor extremo. ¿En qué se manifiesta el efecto del outlier en la estimación?
Con outlier:
```{r}
t.test(cobreppm,conf.level = .95, alternative = "two.sided")
```

Sin outlier:
```{r}
t.test(cobreppm_so,conf.level = .95, alternative = "two.sided")
```

Notemos que el intervalo de confianza sin outlier es mucho más corto que el del vector que contiene al outlier. EL intervalo con outlier tiene una longitud de $4.683224$; mientras que, el que no tiene outlier solo mide $0.615983$. Dado que es un outlier; es decir, está gometricamente "lejos" del reto de los datos y esto causa que la varianza del arreglo sea mayor; por lo tanto, el intervalo de confianza tiene mayor longitud.

#c)Repetir el primer inciso con la mediana en lugar de la media y la desviación media absoluta de la mediana normalizada en lugar de la desviación estándar:

con outlier
```{r}
median(cobreppm)
median(cobreppm-median(cobreppm))/0.6475
```

sin outlier:
```{r}
median(cobreppm_so)
median(cobreppm_so-median(cobreppm_so))/0.6475
```

El outlier translada a la mediana a un número un poco más pequeño y la desviación media absoluta de la mediana normalizada también se mueve un poco a la izquierda, geométricamente, a pesar de que el valor extremo situado a la derecha del resto de los datos.



# Ejercicio 4
## Sea $t_{i} = \frac{x_{i}-\bar{x}}{s}$. Mostrar que $|t_{i}| < \frac{n-1}{\sqrt{n}}$.


_Demostración_

1. Supongamos tamaño de muestra $n$ arbitraria pero fija.
2. Sin pérdida de generalidad, supongamos que $x_{n} \geq x_{i}, \quad \forall i \in \{1,\dots,n-1\}$.
3. Supongamos que $\bar{x}_{n-1} = 0$ sin pérdida de generalidad.

Por un lado tenemos que
$$ \bar{x}_{n} = \frac{x_{n} + \sum_{i = 1}^{n}{x_{i}}}{n} = \frac{x_{n}}{n}.$$

Por otro lado se tiene

$$s_{n}^{2} = \frac{\sum_{i=1}^{n}{(x_{i} - \bar{x}_{n})^{2}}}{n-1} = \frac{\sum_{i=1}^{n-1}{(x_{i}^{2} - \frac{2}{n}x_{i}x_{n} + \frac{x_{n}^{2}}{n^{2}})} + (x_{n} - \frac{x_{n}}{n})^{2}}{n-1} = \frac{n-2}{n-1}s^{2}_{n-1} + \frac{1}{n^{2}}x_{n}^{2}.$$
Por simplicidad en el álgebra, tomemos $\beta = \frac{n-2}{n-1}s^{2}_{n-1}$ y $\alpha = \frac{1}{n^{2}}.$

Definamos 
$$g(\bar{x},s^{2}) = \frac{x_{n}-\bar{x}}{s^{2}}.$$

Por hipotesis y al tener $n$ fija, tenemos que
$$t_{i} = \frac{x_{i}-\bar{x}_{n}}{s_{n}^{2}} \leq \frac{x_{n}-\bar{x}_{n}}{s^{2}_{n}} = g(\bar{x},s^{2}).$$

Pero al tener $n$ fia se ve que 
$$g(\bar{x},s^{2}) = \frac{x_{n}-\bar{x}_{n}}{s^{2}_{n}} = \frac{\frac{n-1}{n}x_{n}}{\sqrt{\frac{n-2}{n-1}s^{2}_{n-1} + \frac{1}{n^{2}}x_{n}^{2}}} = g(x_{n}).$$
Notemos que 
$$\sup_{x_{n}}{g(x_{n})} = \lim_{x \to \infty }{g(x_{n})} = \frac{\frac{n-1}{n}}{\sqrt{\frac{1}{n^{2}}}} = \frac{n-1}{\sqrt{n}}$$

Ya que $g$ no posee PCE, pero es monotonamente creciente después del $0$ y está acotada superiormente, por tanto su supremo existe y es el límite. An+alogamente para el ínfimo, ya que es monótonamente decreciente después del $0$ y está acotada inferiormente.
Por lo tanto concluímos que 
$$ |t_{i}| < \frac{n-1}{\sqrt{n}}.$$

_Específicamente_, vemos que si $n \leq 10$ entonces $|t_{i}| < \frac{10-1}{\sqrt{10}} < \frac{10-1}{\sqrt{9}} = 3.$






# Ejercicio 5

## Ejercicio 5a. Encontrar el RIQ para una v.a. normal.
Para encontrar el _rango intercuantíl_ de una v.a. $X \sim \mathcal{N}(\mu,\sigma^{2})$, se ve que
$$ \mathbb{P}[x \leq \kappa_{0.25}] = 0.25 \iff \frac{\kappa_{0.25} - \mu}{\sigma} = -0.675 \iff \kappa_{0.25} = \mu - 0.675 \sigma.$$
Como la distribución de $X$ es simétrica al rededor de $\mu$, se sigue que $\kappa_{0.75} = \mu + 0.675\sigma.$

Entonces tenemos que el $\text{RIQ}(X) = \kappa_{0.75} - \kappa{0.25} = 1.35 \sigma.$


## Ejercicio 5b. Determinar la constate $c$ tal que el RIQ sea un estimador consistente de $\sigma$
Si hacemos $c = 1.35$, vemos que $\text{RIQ}(X)/c = \sigma.$ Por lo que de esta manera tendremos un estimador consistente para $\sigma$.


##Ejercicio 7
. Generar una muestra de tamaño 20 de una distribución G (0.1, 3). Calcular un intervalo de confianza del 90 % para la media usando:


#a) y b) y c) la aproximación normal, la de percenti y método de correción de sesgo (bca).

```{r}
data <- data.frame(xs = rgamma(20,c(0.1,3)))
library(boot)
mu <- function(data, i){
  d <- data[i, ]
  return(mean(d))   
}
B<-1000
bo <- boot(data[, "xs", drop = FALSE], statistic=mu, R=B)
boot.ci(bo, type=c("norm","perc", "bca"), conf=0.90)
```

Repetir lo anterior 1,000 veces y reportar la probabilidad de cobertura de los tres intervalos que construyeron:


```{r}
suppressWarnings({library(boot)
cCI <- function(B, muH0, sdH0, N) {
  cM <- function(orgdatos, ind) {
    bM   <- mean(orgdatos[ind])                       
    bM2 <- var(orgdatos[ind])    
    c(bM, bM2)
  }
  
  datos  <- rgamma(N,shape = 0.1,scale = 3)           
  M   <- mean(datos)                       
  S2M <- var(datos)       
  
  # bootstrap
  boots   <- t(replicate(B, cM(datos, sample(seq(along=datos), replace=TRUE))))
  Minic   <- boots[ , 1]                 
  S2Minic <- boots[ , 2]                 
  biasM   <- mean(Minic) - M 

  
  ind   <- trunc((B + 1) * c(0.05/2, 1 - 0.05/2))
  zCrit <- qnorm(c(1 - 0.05/2, 0.05/2)) 
  data <- data.frame(xs = datos)
  mu <- function(data, i){
    d <- data[i, ]
    return(mean(d))   
  }
  
  bo <- boot(data[, "xs", drop = FALSE], statistic=mu, R=B)
  
  
  
  ciPerc  <- sort(Minic)[ind]            
  ciNorm  <- M-biasM - zCrit*sd(Minic) 
  ciBca   <- c(boot.ci(bo, type="bca", conf=0.90)$bca[4],boot.ci(bo, type="bca", conf=0.90)$bca[5])

  c(percentile=ciPerc, normal=ciNorm, bca=ciBca)
}

## 1000 bootstraps 
B    <- 100                  
muH0 <- 0.1*3                  
sdH0 <- 0.1*3^2                   
N    <- 20                  
Nrep <- 1000                 
CIs  <- t(replicate(Nrep, cCI(B=B, muH0=muH0, sdH0=sdH0, N=N)))
append(sum(((CIs[ , "percentile1"] < muH0) & (CIs[ , "percentile2"] > muH0)) / Nrep),
(sum((CIs[ , "normal1"]     < muH0) & (CIs[ , "normal2"]     > muH0)) / Nrep),
(sum((CIs[ , "bca1"]     < muH0) & (CIs[ , "bca2"]     > muH0)) / Nrep))})
```
##Ejercicio 9

```{r}
tiempos <- c(1,1,2,2,4,4,5,5,6,6,6,7,7,8,8,8,9,9,9,
11,11,14,14,14,16,16,17,17,18,19,19,19,27,27,
30,31,35,36,40,43,54,61,68,69,70,83,95,102,104,
1,2,4,4,5,6,7,7,8,8,8,9,14,15,18,18,19,23,23,
26,28,29,29,30,32,35,35,37,39,43,56,57,59,67,
71,75,75,78,81,90,94,96,96,100,102,105)
sexo <- factor(c(rep("M",48),rep("H",47)))
datos<-data.frame(tiempos,sexo)
```


Usar el método percentil para encontrar un intervalo de confianza de 90 % para F(30), la
probabilidad de que el tiempo de espera sea menor o igual a 30 minutos:

```{r}
f <- function(tiempos, i){
  t <- tiempos[i]
  return(ecdf(t)(30))
}
boots <- boot(tiempos, statistic=f, R=1000)
boot.ci(boots, type="perc", conf=0.90)
```



