---
title: "Tarea 2"
author: "Santiago, Sofía, Román, Individuo4"
date: "8/2/2020"
output: pdf_document
---

```{r setup, include=FALSE}
knitr::opts_chunk$set(echo = TRUE)

library(knitr)
library(tidyverse)
```


```{r}
set.seed(20200208) #created at date

# assigning number of excercises 
(people_3quest <- sample(x = c("Luis","Roman","Sant","Sof"),replace = F, size = 2)) #people with 3 questions, by alphabetic order


# assinging excersises
number_ex <- 1:10 #excercises
cat("\nEjercicios Luis: ")
(ex_luis <- sample(x = number_ex, replace = F, size = 3))
number_ex <- number_ex[! number_ex %in% ex_luis] #removing questions 

cat("\nEjercicios Roman: ")
(ex_roman <- sample(x = number_ex, replace = F, size = 2))
number_ex <- number_ex[! number_ex %in% ex_roman] #removing questions 

cat("\nEjercicios Sant: ")
(ex_sant <- sample(x = number_ex, replace = F, size = 3))
number_ex <- number_ex[! number_ex %in% ex_sant] #removing questions 

cat("\nEjercicios Sof: ")
(ex_sof <- number_ex)
```




# Ejercicio 5

- Cantidad __mediana__ de sueño es de 7,5 hrs, con d.est de 1.5 hrs.

- El 5% de la población duerme 6 o menos.

- El otro 5% duerme  9 o más hrs.

- n = 8. 

```{r,'ej5 data'}
# data
X <- c(7.2,8.3,5.6,7.4,7.8,5.2,9.1,5.8)
n <- length(data)
# kable(as.array(data),col.names = c("Horas de sueno"))
# quantiles
q_vec <- c(0.05,0.5,0.95)

# empirical quantiles
empq_vec <- c(6,7.5,9)

#alpha
alpha <- 0.05

```


Determinar si los mexicanos duermen menos hoy que lo que hicieron en el pasado. Probarse las hipótesis para los cuantiles 0.05, 0.5 y 0.95.

### Solución:

Como se quiere determinar si los mexicanos duermen __menos__ que hoy, se hará una prueba de hipótesis para los cuantíles concernientes con la prueba de hipótesis 
$$\mathcal{H}_{0}: \kappa_{p} \le k_{p}^{0}. $$

#### Forma con el valor de K

```{r,'ej5 testHip K'}

cat("Pruebas de hipótesis para Kp")
for(i in 1:3)
{
  cat(paste("\n\n Para p = ",toString(i), sep = " "))
  # find k
  K <- sum(ifelse(X - empq_vec[i] > 0, 1, 0))
  cat(paste("\nEl valor de K es",toString(K), sep = " "))
  
  # find s
  fails <- sum( (pbinom(q = 0:n,size = n,prob = 1 - q_vec[i]) < alpha)) #pbinom y de cumulative dist, number of fails
  s <- n - fails
  cat(paste("\nEl valor de s es",toString(s), sep = " "))
  
  #test Hip
  test <- ifelse(K <= (n - s),'cierta','falsa')
  cat(paste("\n La prueba de hipótesis es",test, sep = " "))
}



```

#### Forma con la estadistica de orden X_{s}

```{r, 'ej5 SOrder'}
cat("Pruebas de hipótesis para Kp")
for(i in 1:3)
{
  cat(paste("\n\n Para p = ",toString(i), sep = " "))
  # find s
  fails <- sum( (pbinom(q = 0:n,size = n,prob = 1 - q_vec[i]) < alpha)) #pbinom y de cumulative dist, number of fails
  s <- n - fails
  cat(paste("\nEl valor de s es",toString(s), sep = " "))
  
  #find X(s)
  Xs <- X[s+1]  #s can start from cero
  cat(paste("\nEl valor de X(s) es",toString(Xs), sep = " "))
  cat(paste("\nEl valor de kp es",toString(empq_vec[i]), sep = " "))
  
    
  #test Hip
  test <- ifelse(Xs <= empq_vec[i],'cierta','falsa')
  cat(paste("\n La prueba de hipótesis es",test, sep = " "))
}




```

# Ejercicio 10

- 12 escenarios para contar muertos por epidemia por cada medicamento.

```{r, 'ej10 data'}
# data
medA <- c(41,8,65,28,11,15,73,54,7,50,59,24)
medB <- c(38,14,41,31,8,18,48,32,7,37,42,48)
escen <- 1:12
data <- data.frame(x = cbind(escen,medA,medB))

kable(data, col.names = c("Escenario","Meidicina A","Medicina B"))

```

## Gráfica de dispersión

```{r,'ej10 Graphdisp'}

g_ej10_points <- ggplot(data = data, mapping = aes(x = medA, y = medB)) + 
                  geom_point(col = "blue", alpha = 0.5, size = 5) + xlab("Medicina A") + ylab("Medicina B") + ggtitle("Gráfica de dispersión")
                  
g_ej10_points
```

## Correlación Spearman y de Kendall

```{r,'Ej10 Spearman y Kendall'}
rho_s <-  cor(x = data$x.medA,y = data$x.medB,method = "spearman")
tau_k <- cor(x = data$x.medA,y = data$x.medB,method = "kendall")
```

Vemos que la correlación de Spearman $\rho$, es `r rho_s`. Mientras que la correlación de Kendall $\tau$, es `r tau_k`.





