---
title: "Preguntas 2, 4, 7"
author: "Luis Rivera - 156173"
date: "23 de febrero de 2020"
output: pdf_document
---

```{r setup, include=FALSE}
knitr::opts_chunk$set(echo = TRUE)

install.packages("cowplot")
install.packages("BSDA")
library(cowplot)
library(BSDA)
```

#Pregunta 2 

```{r , echo=TRUE}
theta <- seq(0, 1, .001)
plot(theta, (1 - pbinom(7, size =  10, prob = theta)), type = "l", col = "blue")
abline(h = 1, col = "black", lty = 2)
lines(theta, (1 - pnorm(7, mean = 10 * theta, sd = 10 * theta * (1- theta))), type = "l", col = "red")
```

#Pregunta 4

La hipotesis nula es $H_{0} : \mu_{d} -¡= \mu_{a}$ vs $H_{a} : \mu_{d} \neq \mu_{a}$

```{r}
antes <- c(90, 83, 105, 97, 110, 78)
despues <- c(97, 80, 110, 93, 123, 84)
SIGN.test(antes, despues,paired = T, alternative = "less", conf.level = .9)
wilcox.test(antes, despues, paired = TRUE, exact = TRUE, alternative = "less", conf.level = .9, conf.int = .9)

```
El valor p de la prueba del signo es .3438 y el intervalo de confianza es de (-inf, 3.1)
El valor p de la prueba del rango con signo es .07813 y el intervalo de confianza es de (-inf, -.5). El supuesto que se debe hacer es que la muestra es pareada.



#Pregunta 7

```{r}
pinturaa <- c(2, 3, 4, 6, 8, 9, 10, 12, 13, 14)
pinturab <- c(1, 5, 7, 11, 15, 16, 17, 18, 19, 20)
pintura <- c()
for (i in 1:10){
  if (pinturaa[i] > pinturab[i]){
    pintura[i] = "A"
  }
  else{
    pintura[i] = "B"
  }
      
}
rango <- 1:9
sample(c(0,1), 10, replace = T)
wilcox.test(x = c(1), y = c(2,3,4,5,6,7,8,9,10), paired = F, alternative = 'less', conf.level = .95 )
```

Como podemos notar, si existe diferencia significativa entre la pintura a y la pintura b